臺灣臺中地方法院民事裁定　九十三年度聲字第二二七一號
　　聲　請　人　中興商業銀行股份有限公司
　　法定代理人　甲○○
　　相　對　人　丙○○
　　　　　　　　乙○○
右當事人間聲請返還擔保金事件，本院裁定如左：
    主      文
本院八十九年度存字第一三六五號提存事件，聲請人所提存之擔保金新臺幣壹拾肆萬
元，准予返還。
聲請程序費用由相對人負擔。
    理      由
一、按應供擔保之原因消滅，及訴訟終結後，供擔保人證明已定二十日以上之期間，
    催告受擔保利益人行使權利而不行使者，法院應依供擔保人之聲請，以裁定命返
    還其提存物，民事訴訟法第一百零四條第一項第一、三款分別定有明文。另依同
    法第一百零六條，前揭規定於其他依法令供訴訟上之擔保者準用之。又因釋明假
    扣押之原因而供之擔保，係擔保債務人因假扣押所應受之損害，故倘無損害發生
    ，即得謂供擔保之原因消滅（最高法院五十三年臺抗字第二七九號判例意旨參照
    ）。
二、本件聲請意旨略以：聲請人與相對人間因返還借款事件，聲請人前遵本院八十九
    年度裁全六字第二六三二號民事裁定，為擔保假扣押，曾提供新臺幣十四萬元為
    擔保金，並以本院八十九年度存字第一三六五號提存事件提存後，聲請本院以八
    十九年度執全字第一二二一號事件，假扣押執行相對人丙○○所有之不動產，對
    相對人乙○○部分則未聲請執行。嗣上開假扣押標的物因與本院九十年度執字第
    二五八０五號強制執行事件之執行標的物相同，由該執行事件調卷，將上開不動
    產拍賣後，於民國九十一年四月二十六日就賣得價金實施分配而執行完畢，聲請
    人嗣聲請本院以九十三年度裁全聲字第一六九號民事裁定，撤銷前揭假扣押裁定
    且已確定，聲請人並另於九十三年八月二十四日，向受擔保利益人即相對人之戶
    籍地址寄發存證信函，定二十日以上期間催告相對人行使權利，惟因相對人遷移
    不明致遭退回，聲請人遂向本院聲請將上述存證信函對相對人為公示送達，經本
    院以九十三年度聲字第一八五五號民事裁定准許，聲請人於九十三年十月三日將
    該裁定及前揭存證信函內容依法刊登於新聞紙，惟相對人迄今猶未行使權利，為
    此提出假扣押裁定、提存書、撤銷假扣押裁定及其確定證明書、前揭公示送達裁
    定、存證信函及戶籍謄本各一件（以上均影本）為證，聲請返還上開擔保金。
三、經查，聲請人主張之前揭事實，業經本院依職權調取本院八十九年度裁全六字第
    二六三二號卷宗、八十九年度存字第一三六五號卷宗、八十九年度執全字第一二
    二一號卷宗、九十年度執字第二五八０五號卷宗及九十三年度裁全聲字第一六七
    號卷宗核閱無誤，由本院八十九年度執全字第一二二一號案卷所附未執行證明書
    可知，相對人乙○○所有之財產未經聲請人聲請本院執行假扣押，故其並未受有
    任何損害，揆諸前揭判例意旨，聲請人為該相對人提供前開擔保金之原因業已消
    滅；另相對人丙○○於聲請人催告其於二十日以上之期間內行使權利之前述存證
    信函發生送達效力後，迄未對聲請人提起損害賠償訴訟，或聲請調解，亦無依督
    促程序發支付命令，有本院民事庭查詢簡覆表五紙在卷足稽，是聲請人為返還擔
    保金之聲請，自無不合，應予准許。
四、依民事訴訟法第九十五條、第七十八條，裁定如主文。
中　　　華　　　民　　　國　　九十三　　年　　  十二　　  月　　  七　　日
                                臺灣臺中地方法院民事第一庭
~B法　　　官　鍾啟煒
右為正本係照原本作成
如對本裁定抗告須於裁定送達後十日內向本院提出抗告狀，並應繳納抗告裁判費新臺
幣一千元。
中　　　華　　　民　　　國　　九十三　　年　　  十二　　  月　　  七　　日
~B法院書記官
